---
title: "R_Garment_Study"
author: ""
date: '2022-09-21'
output: html_document
---

```{r setup, include=FALSE}
knitr::opts_chunk$set(echo = TRUE)
```

## Cargando librerías

```{r message=FALSE, warning=FALSE}
library(dplyr)
library(magrittr) #For pipelines
library(kableExtra) #For tables
library(plotly)
library(gridExtra)
```

## Cargando datos

```{r}
data = read.csv("garments_worker_productivity.csv",header=T,sep = ",",dec =".")
```

Revisando la estructura vemos que las fechas no están en el formato más apropiado (fechas), el número de trabajadores no son de tipo entero, cuando debería, y existen datos faltantes para la columna `wip`.
```{r}
data %>% 
  glimpse() %>% 
  head %>% 
  kbl() %>% 
  kable_paper() %>% 
  scroll_box(width = "100%", height = "200px")

```

Siendo más específicos la única columna con valores perdidos es `wip` con 506.

```{r}
data %>% 
  sapply(function(no_NA) sum(is.na(no_NA))) %>% 
  kbl() %>% 
  kable_styling() %>% 
  scroll_box(width = "100%", height = "200px")
```
Estos valores perdido en realidad indican ausencia de valor, por lo tanto podemos sustituir los NA por 0

```{r}
data <- mutate_all(data, ~replace(., is.na(.), 0))
```


## Análisis Exploratorio (Univariado)

En una primera observación de los datos vemos que existen variables iguales cuyos nombres son diferentes (finishing de department), y que no existen registros para los días viernes de la semana.

```{r echo=FALSE}
data %>% 
  group_by(quarter) %>% 
  count(quarter) -> data_quarter

data %>% 
  group_by(department) %>% 
  count(department) -> data_depa

data %>% 
  group_by(day) %>% 
  count(day) -> data_day

data %>% 
  group_by(team) %>% 
  count(team) -> data_team

data %>% 
  group_by(no_of_style_change) %>% 
  count(no_of_style_change) -> data_style

kable(list(data_team, data_quarter, data_depa, data_day, data_style)) %>% 
  kable_material(c("striped", "hover")) %>% 
  scroll_box(width = "100%", height = "300px")
```


```{r echo=FALSE}
data %>% 
  summarise(mean = mean(targeted_productivity), max = max(targeted_productivity), min= min(targeted_productivity), std = sd(targeted_productivity)) -> summ_targP

data %>% 
  summarise(mean = mean(actual_productivity   ), max = max(actual_productivity   ), min= min(actual_productivity   ), std = sd(actual_productivity   )) -> summ_actP


data %>% 
  summarise(mean = mean(smv), max = max(smv), min= min(smv), std = sd(smv)) -> summ_smv

data %>% 
  summarise(mean = mean(wip), max = max(wip), min= min(wip), std = sd(wip)) -> summ_wip

data %>% 
  summarise(mean = mean(over_time), max = max(over_time), min= min(over_time), std = sd(over_time)) -> summ_over_time

data %>% 
  summarise(mean = mean(incentive), max = max(incentive), min= min(incentive), std = sd(incentive)) -> summ_incentive

data %>% 
  summarise(mean = mean(idle_time), max = max(idle_time), min= min(idle_time), std = sd(idle_time)) -> summ_idle_time

data %>% 
  summarise(mean = mean(idle_men), max = max(idle_men), min= min(idle_men), std = sd(idle_men)) -> summ_idle_men

data %>% 
  summarise(mean = mean(no_of_workers ), max = max(no_of_workers ), min= min(no_of_workers ), std = sd(no_of_workers )) -> summ_work

data_names <- c("targeted_productivity", "actual_productivity", "smv",
                "wip", "over_time", "incentive", "idle_time", "idle_men", 
                "no_of_workers")

cbind(data_names, rbind(summ_targP, summ_actP, summ_smv,
                        summ_wip, summ_over_time, summ_incentive,
                        summ_idle_time, summ_idle_men, summ_work)) %>%
  kbl() %>% 
  kable_paper() %>% 
  scroll_box(width = "100%", height = "200px")
```


```{r echo=FALSE}
fig1 <- plot_ly(x = data$targeted_productivity, type = "histogram", name = 'targeted_productivity', showlegend = FALSE, 
                marker = list(color = 'rgb(67, 98, 204)',
                      line = list(color = 'rgb(225, 230, 247)',
                                  width = 0.5)))
fig2 <- plot_ly(x = data$actual_productivity, type = "histogram", name = 'actual_productivity', showlegend = FALSE, 
                marker = list(color = 'rgb(67, 98, 204)',
                      line = list(color = 'rgb(225, 230, 247)',
                                  width = 0.5)))
fig3 <- plot_ly(x = data$smv, type = "histogram", name = 'smv', showlegend = FALSE, 
                marker = list(color = 'rgb(67, 98, 204)',
                      line = list(color = 'rgb(225, 230, 247)',
                                  width = 0.5)))
fig4 <- plot_ly(x = data$wip, type = "histogram", name = 'wip', showlegend = FALSE, 
                marker = list(color = 'rgb(67, 98, 204)',
                      line = list(color = 'rgb(225, 230, 247)',
                                  width = 0.5)))
fig5 <- plot_ly(x = data$over_time, type = "histogram", name = 'over_time', showlegend = FALSE, 
                marker = list(color = 'rgb(67, 98, 204)',
                      line = list(color = 'rgb(225, 230, 247)',
                                  width = 0.5)))
fig6 <- plot_ly(x = data$incentive, type = "histogram", name = 'incentive', showlegend = FALSE, 
                marker = list(color = 'rgb(67, 98, 204)',
                      line = list(color = 'rgb(225, 230, 247)',
                                  width = 0.5)))
fig7 <- plot_ly(x = data$idle_time, type = "histogram", name = 'idle_time', showlegend = FALSE, 
                marker = list(color = 'rgb(67, 98, 204)',
                      line = list(color = 'rgb(225, 230, 247)',
                                  width = 0.5)))
fig8 <- plot_ly(x = data$idle_men, type = "histogram", name = 'idle_men', showlegend = FALSE, 
                marker = list(color = 'rgb(67, 98, 204)',
                      line = list(color = 'rgb(225, 230, 247)',
                                  width = 0.5)))
fig9 <- plot_ly(x = data$no_of_workers, type = "histogram", name = 'no_of_workers', showlegend = FALSE, 
                marker = list(color = 'rgb(67, 98, 204)',
                      line = list(color = 'rgb(225, 230, 247)',
                                  width = 0.5)))

```

### Histogramas
```{r echo=FALSE}
fig <- subplot(fig1, fig2, fig3,
              fig4, fig5, fig6,
              fig7, fig8, fig9,
              nrows = 3, margin = 0.05) %>% 
  layout(annotations = list(
    list(x = 0.08 , y = 1.05, text = "targeted_productivity", showarrow = F, xref='paper', yref='paper'),
    list(x = 0.5 , y = 1.05, text = "actual_productivity", showarrow = F, xref='paper', yref='paper'),
    list(x = 0.87 , y = 1.05, text = "smv", showarrow = F, xref='paper', yref='paper'),
    list(x = 0.1 , y = 0.64, text = "wip", showarrow = F, xref='paper', yref='paper'),
    list(x = 0.5 , y = 0.64, text = "over_time", showarrow = F, xref='paper', yref='paper'),
    list(x = 0.9 , y = 0.64, text = "incentive", showarrow = F, xref='paper', yref='paper'),
    list(x = 0.1 , y = 0.27, text = "idle_time", showarrow = F, xref='paper', yref='paper'),
        list(x = 0.5 , y = 0.27, text = "idle_men", showarrow = F, xref='paper', yref='paper'),
    list(x = 0.95 , y = 0.27, text = "no_of_workers", showarrow = F, xref='paper', yref='paper')
    ))


fig
```

### Gráficas de caja

```{r echo=FALSE}
fig1 <- plot_ly(y = data$targeted_productivity, type = "box", name = 'targeted_productivity', showlegend = FALSE)
fig2 <- plot_ly(y = data$actual_productivity, type = "box", name = 'actual_productivity', showlegend = FALSE)
fig3 <- plot_ly(y = data$smv, type = "box", name = 'smv', showlegend = FALSE)
fig4 <- plot_ly(y = data$wip, type = "box", name = 'wip', showlegend = FALSE)
fig5 <- plot_ly(y = data$over_time, type = "box", name = 'over_time', showlegend = FALSE)
fig6 <- plot_ly(y = data$incentive, type = "box", name = 'incentive', showlegend = FALSE)
fig7 <- plot_ly(y = data$idle_time, type = "box", name = 'idle_time', showlegend = FALSE)
fig8 <- plot_ly(y = data$idle_men, type = "box", name = 'idle_men', showlegend = FALSE)
fig9 <- plot_ly(y = data$no_of_workers, type = "box", name = 'no_of_workers', showlegend = FALSE)


fig <- subplot(fig1, fig2, fig3,
              fig4, fig5, fig6,
              fig7, fig8, fig9,
              nrows = 3, margin = 0.05)


fig
```

#### Analizando distribución de las variables


```{r echo=FALSE}
p1 <- ggplot(data, aes(sample=targeted_productivity))+
  geom_qq() + geom_qq_line() + labs(title="targeted_productivity")

p2 <- ggplot(data, aes(sample=actual_productivity))+
  geom_qq() + geom_qq_line() + labs(title="actual_productivity")

p3 <- ggplot(data, aes(sample=smv))+
  geom_qq() + geom_qq_line() + labs(title="smv")


p4 <- ggplot(data, aes(sample=wip))+
  geom_qq() + geom_qq_line() + labs(title="wip")

p5 <- ggplot(data, aes(sample=over_time))+
  geom_qq() + geom_qq_line() + labs(title="over_time")

p6 <- ggplot(data, aes(sample=incentive))+
  geom_qq() + geom_qq_line() + labs(title="incentive")


p7 <- ggplot(data, aes(sample=idle_time))+
  geom_qq() + geom_qq_line() + labs(title="idle_time")

p8 <- ggplot(data, aes(sample=idle_men))+
  geom_qq() + geom_qq_line() + labs(title="idle_men")

p9 <- ggplot(data, aes(sample=idle_men))+
  geom_qq() + geom_qq_line() + labs(title="idle_men")


grid.arrange(p1, p2, p3, p4, p5, p6, p7, p8, p9, ncol = 3, nrow = 3)

```


## Análisis Exploratorio (Multivariado)

```{r echo=FALSE}
#Definiendo paleta de colores
pl_colorscale=list(c(0.0, '#19d3f3'),

               c(0.333, '#19d3f3'),

               c(0.333, '#e763fa'),

               c(0.666, '#e763fa'),

               c(0.666, '#636efa'),

               c(1, '#636efa'))


```

```{r echo=FALSE}
axis = list(showline=FALSE,

            zeroline=FALSE,

            gridcolor='#ffff',

            ticklen=4)


fig <- data %>%
  plot_ly() 

fig <- fig %>%
  add_trace(
    type = 'splom',
    dimensions = list(
      list(label='targ_prod', values=data$targeted_productivity),
      list(label='act_prod', values=data$actual_productivity),
      list(label='smv', values=data$smv),
      list(label='over_time', values=data$over_time)
    ),

    marker = list(
      colorscale = pl_colorscale,
      size = 7,
      line = list(
        width = 1,
        color = 'rgb(230,230,230)'
      )

    )

  ) 


```

```{r echo=FALSE}
fig <- fig %>%

  layout(

    title= '',

    hovermode='closest',

    dragmode= 'select',

    plot_bgcolor='rgba(240,240,240, 0.95)',

    xaxis=list(domain=NULL, showline=F, zeroline=F, gridcolor='#ffff', ticklen=4),

    yaxis=list(domain=NULL, showline=F, zeroline=F, gridcolor='#ffff', ticklen=4),

    xaxis2=axis,

    xaxis3=axis,

    xaxis4=axis,

    yaxis2=axis,

    yaxis3=axis,

    yaxis4=axis

  )


fig
```



